【裁判字號】    89,再易,112
【裁判日期】    901129
【裁判案由】    遷讓房屋
【裁判全文】
臺灣高等法院民事裁定  八十九年度再易字第一一二號
      再 審 原告  乙○○
                  丙○○
      兼 右 二人          甲.
      再 審 被告  戊○○
                  己○○
                  丁○○
右當事人間遷讓房屋事件，再審原告對於中華民國八十九年五月三十一日本院八十八
年度上字第一一三八號、八十九年十月二十四日本院八十九年度再易字第六五號確定
判決，提起再審，本院裁定如左：
      主    文
再審之訴駁回。
再審訴訟費用，由再審原告負擔。
      理    由
壹、關於對本院八十八年度上字第一一三八號判決（下稱一一三八號判決）提起再審
    之訴部分：
    按再審之訴，應於三十日之不變期間內提起；其期間自判決確定時起算。又判決
    於上訴期間屆滿時確定。不得上訴之判決，於宣示時確定；不宣示者，於送達時
    確定，民事訴訟法第五百條第一項第二項，第三百九十八條第一項本文第二項定
    有明文。上開一一三八號判決，係於民國八十九年五月三十一日確定，乃再審原
    告遲至八十九年十二月二十日，始行提起本件再審之訴，顯已逾三十日之不變期
    間，揆諸前開說明，顯不合法。
貳、關於對本院八十九年度再易字第六五號判決（下稱六五號判決）提起再審之訴部
    分：
    按對確定判決提起再審之訴，應依民事訴訟法第五百零一條第一項第四款之規定
    ，於訴狀中表明再審理由，此屬必備之程式，苟有欠缺，其訴即不合法，所謂表
    明再審理由，必須敘明確定判決有何合於法定再審事由之具體情事而言。倘僅泛
    言有何條款之再審事由，而無具體情形者，仍難謂已合法表明再審理由（最高法
    院六十一年度台再字第一三七號，同院七十年度台再字第三五號判例參照）。本
    件再審原告提起再審之訴，主張六五號確定判決有民事訴訟法第四百九十七條再
    審之事由，核其再審書狀所表明者，係指摘前訴訟程序即一一三八號確定判決漏
    未斟酌原執行法院之查封筆錄、八十七年十月三十日己○○筆錄、八十七年七月
    二十二日及八十八年八月三十一日戊○○之妻楊金好代收送達證書、八十八年三
    月六日丁○○之妻曾錦雀代收送達證書、己○○、丁○○、戊○○、周月里戶籍
    謄本、複丈成果圖、八十七年十二月九日執行調查筆錄等重要證據，均係對於前
    訴訟程序即一一三八號確定判決不服之理由，對於六五號確定判決究有何合於民
    事訴訟法第四百九十七條規定之再審理由，則未具體明，對六五號判決有何重
    要證據漏未斟酌，更隻字未提，揆諸前開說明，其再審之訴自不能認為合法。至
    民事訴訟法第四百六十九條第六款判決不備理由並非法定再審事由，再審原告據
    以提起再審之訴，亦非有據。
參、據上論結，本件再審之訴為不合法。爰依民事訴訟法第五百零二條第一項、第九
    十五條、第七十八條，裁定如主文。
中      華      民      國    九十      年     十一     月    二十九    日
                                  民事第十四庭
                                      審判長法  官  張  劍  男
                                            法  官  蘇  芹  英
                                            法  官  蔡  芳  齡
右正本係照原本作成。
不得抗告。
中      華      民      國    九十      年     十二     月      四      日
                                            書記官  蔡  錦  輝


司法院資訊處製作；財團法人民間司法改革基金會備份。
